臺灣板橋地方法院刑事判決　　　　　　　　　　　　　　九十一年度易字第四二號
　　公　訴　人　臺灣板橋地方法院檢察署檢察官
　　被　　　告　甲○○
右列被告因侵占案件，經檢察官提起公訴（九十年度偵字第一八七二九號），本院判
決如左：
    主  文
甲○○連續意圖為自己不法之所有，而侵占對於業務上所持有之物，處有期徒刑玖月
。緩刑參年。
    事  實
一、甲○○自民國八十八年一月二十八日（起訴書誤載為九十年三月間，應予更正）
    起，受僱於設址在台北縣林口鄉湖北村後湖五六之八號之翔邦企業有限公司（下
    簡稱「翔邦公司」）擔任外務員，負責送貨（建材）、收取貨款等業務，為從事
    業務之人。因個人財務困窘，竟基於意圖為自己不法所有之概括犯意，先後於九
    十年四月底、五月初某日收受客戶尚吉裝璜材料行（址設臺北縣淡水鎮○○街二
    二五之七號）、隆延工程有限公司（址設臺北縣淡水鎮○○路六十九巷二十之一
    號）之負責人為給付貨款而簽發如附表所示面額分別為新臺幣（下同）三萬五千
    五百元及二萬五千一百元支票二紙。甲○○收受上開支票後，隨即基於易持有為
    所有之意思，將先後收取之前開支票侵占入已，未將前開支票繳回翔邦公司。嗣
    於九十年五月五日將前開支票二紙，在臺北縣板橋巿雨農路五十二號二十六樓林
    明山之住處，持向林明山票貼調取現金六萬六百元（起訴書誤載為六萬元，應予
    更正）。嗣經翔邦公司會計丙○○發覺有異，辦理掛失止付，而不知情之林明山
    提示前開支票後始循線查悉上情。
二、案經臺北縣警察局新莊分局報請臺灣板橋地方法院檢察署檢察官偵查起訴。
    理  由
一、訊據被告甲○○固坦承其持附表所示支票二紙，向王明山票貼六萬元不諱，然矢
    口否認有何侵占犯行，辯稱：伊收受附表所示支票後，有打電話給翔邦公司實際
    負責人乙○○借票，並經其應允，同時准伊請假三、四天，但公司會計丙○○誤
    以為伊將支票侵占云云。經查，右開事實業據被告迭於警訊、偵查中坦承不諱，
    復有證明書二紙、遺失票據申報書、票據掛失止付通知書、掛失止付票據提示人
    資料查報表、支票、退票理由單等影本各二紙、勞工保險卡影本一紙附於偵查卷
    可稽，核與證人丙○○、林明山、尚吉裝璜材料行負責人張佳慧分別於警訊、偵
    查及本院審理時證述情節相符。另被告係於九十年五月五日向證人林明山調現後
    始向證人即翔邦公司之實際負責人乙○○告貸該支票使用等情，業經證人乙○○
    證述明確，被告於本院審理時始翻異前詞，其所辯顯係事後圖卸之詞，不足採信
    。本件事證明確，被告犯行，應可認定。
二、查被告甲○○係翔邦公司之業務員，負責送貨（建材）、收取貨款等業務，為從
    事業務之人，其將業務上所持有之顧客支付貨款所簽發之票據，挪用侵占入己，
    並提示兌領，核其所為，係犯刑法第三百三十六條第二項之業務侵占罪。其先後
    二次業務侵占犯行，時間緊接，方式相同，所犯犯罪構成要件亦復同一，顯係基
    於概括犯意而為，應依刑法第五十六條連續犯之規定，以一罪論，並加重其刑。
    爰審酌被告因己身財務陷於窘境，不思循正當途徑賺取金錢，竟侵占公司貨款入
    己，惟與翔邦公司達成和解，清償債務，並獲翔邦公司實際負責人乙○○之宥恕
    ，此經證人乙○○陳述明確，惟衡其犯後坦承部分犯行等一切情狀，量處如主文
    所示之刑，以資懲儆。又查，被告未曾受有期徒刑以上刑之宣告，有臺灣高等法
    院檢察署刑案資料紀錄簡覆表一紙附卷足考，雖利令智昏，致罹刑章，惟情節尚
    非嚴重，經此教訓，當知所警惕，應無再犯之虞，本院因認前所宣告之刑以暫不
    執行為適當，爰併予宣告緩刑三年，以勵自新。
據上論結，應依刑事訴訟法第二百九十九條第一項前段，刑法第三百三十六條第二項
、第五十六條、第七十四條第一款，罰金罰鍰提高標準條例第一條前段，判決如主文
。
本案經檢察官謝宗甫到庭執行職務
中      華      民      國      九十一      年      四      月    八    日
                                  臺灣板橋地方法院刑事第四庭
                                          法  官  徐  福  晉
右正本證明與原本無異。
如不服本判決，應於判決送達後十日內，向本院提出上訴狀。
                                          書記官  陳  慧  儷
中      華      民      國      九十一      年      四      月    八    日
附錄論罪科刑法條全文
刑法第三百三十六條：
對於公務上或因公益所持有之物，犯前條第一項之罪者，處一年以上七年以下有期徒
刑，得併科五千元以下罰金。
對於業務上所持有之物，犯前條第一項之罪者，處六月以上五年以下有期徒刑，得併
科三千元以下罰金。
前二項之未遂犯罰之。
附表：
┌──┬─────┬─────┬─────┬───────┬───────
│編號│發  票  日│付  款  人│金    額  │票  據  號  碼│備      註
│    │          │          │（新臺幣）│              │
├──┼─────┼─────┼─────┼───────┼───────
│一  │九十年五月│淡水第一信│二萬五千一│BE0000000     │尚吉裝璜材料行
│    │四日      │用合作社  │百元      │              │給付貨款，而由
│    │          │          │          │              │負責人張佳慧簽
│    │          │          │          │              │發
├──┼─────┼─────┼─────┼───────┼───────
│二  │九十年五月│同右      │三萬五千五│GE0000000     │隆延工程有限公
│    │八日      │          │百元      │              │司給付貨款，而
│    │          │          │          │              │由負責人莊武忠
│    │          │          │          │              │簽發
└──┴─────┴─────┴─────┴───────┴───────
附錄論罪科刑法條全文
刑法第三百三十六條：
對於公務上或因公益所持有之物，犯前條第一項之罪者，處一年以上七年以下有期徒
刑，得併科五千元以下罰金。
對於業務上所持有之物，犯前條第一項之罪者，處六月以上五年以下有期徒刑，得併
科三千元以下罰金。
前二項之未遂犯罰之。
